# 服务期延长收入成本的处理方式

提问人：Zeroworld 时间：2022-02-11 22:25:45
情形：公司 2021 年初与客户签订为期一年的技术服务合同，金额 60 万元。 2022 年 1 月，公司与客户续约，将服务器延长三个月，但是合同金额没变。
问题 1 ：该情形下，服务收入已经在 2021 年全部确认完成。 2022 年 1 月变更合同， 2021 年收入是否需要重新按照 15 个月进行调整？如果不对收入调整，就会造成 2022 年只有成本没有对应的收入的情形，是否合理？
问题 2 ：该情形下，合同变更属于合同变更的模式情形 2 还是情形 3 ？
感谢大佬~

回答人：chenyiwei
首先建议考虑：“2022年 1 月，公司与客户续约，将服务期延长三个月”是否为公司或者行业的惯例？如果是，则前期在 2021 年内将收入全部确认完毕就是一项前期差错。
如果不属于前期差错的，则不应冲回前期已确认的收入（因为原合同已经结束，故不构成合同变更），后续 2022 年 1 ～ 3 月期间只有成本而无收入。